臺灣新竹地方法院刑事宣示判決筆錄　　　 94年度訴字第723號
公　訴　人　臺灣新竹地方法院檢察署檢察官
被　　　告　乙○○
　　　　　　　　　　政事務所）
指定辯護人　本院公設辯護人甲○○
上列被告因偽造文書等案件，檢察官提起公訴（九十四年度偵緝
字第三三九號）後，聲請改依協商程序而為判決，本院於中華民
國九十四年十一月三十日下午四時在本院刑事第八法庭宣示判決
，出席職員如下：
法官起立朗讀判決主文、犯罪事實要旨、處罰條文，及告以上訴
限制、期間並提出上訴狀之法院，且諭知記載其內容：
一、主  文：
    乙○○共同連續行使偽造私文書，足以生損害於他人，處有
    期徒刑壹年。
    如附表編號一、四、五、六所示偽造之署押、印文，及偽造
    之「丁○○」、「戊○○」印章各壹枚，均沒收。
二、犯罪事實要旨：
    乙○○明知由自稱「陳志輝」、「林勝源」等成年男子、自
    稱「李家華」之成年女子等數名真實姓名年籍不詳之成年男
    女於新竹市○○路一八七號八樓之一所成立之「翔雲代書所
    」，係以虛設代書事務所為幌，對外發放代辦貸款廣告傳單
    ，俟不知情之民眾前往委託代辦貸款事宜時，佯以貸款民眾
    需在銀行新開立帳戶存入款項作為財力證明以利貸款能被核
    准，再伺機詐取民眾於銀行帳戶之存款，竟仍與上開數名不
    詳成年男女基於意圖為自己不法所有及行使偽造私文書、行
    使變造特種文書之概括犯意聯絡，適於九十一年九月間，有
    民眾丙○○、丁○○、戊○○等人前往祥雲代書事務所請求
    協助代辦貸款，該詐騙集團成員即以代辦貸款為幌要求丙○○等人在文件上填寫年籍身分資料並簽名蓋印，而取得丙○○等人之身分資料及印文，嗣並指示丙○○等人以同一印章
    前往銀行開設新帳戶及存入款項充當財力證明以利貸款，致
    丙○○等人不疑有他乃依指示行事（詳情另如下所述）。乙○○另於九十一年九月間，在台中市中山公園將其本人照片
    數張交予「陳志輝」，由該詐騙集團成員於不詳時地，共同
    將乙○○之照片黏貼於三張不詳身分證上，並將上開三張不
    詳身分證資料變造為丙○○等三人名義之身分資料，變造已
    黏貼乙○○照片之丙○○等三人名義身分證特種文書，復由
    詐騙集團成員依丁○○、戊○○二人上開留存之印文偽刻丁○○、戊○○二人之上開開戶印章（未扣案，惟無法證明業
    已滅失），並以不詳方式取得丙○○之原開戶印章，再由集
    團二名成員將該三張變造身分證及三枚印章交付予乙○○並
    陪同前往銀行，由乙○○於下列時地，持上開印章及變造身
    分證（變造之身分證均未扣案，應已滅失），前往下列銀行
    假冒丙○○等三人名義，共同詐取丙○○等人於銀行之存款
    ，乙○○從中獲分配新臺幣（下同）二萬元之報酬：
    (一)丙○○前往祥雲代書事務所洽談後，即依自稱「林勝源」
      主任之詐騙集團成員指示，於九十一年九月十八日，前往
      萬泰商業銀行（下稱萬泰銀行）新竹分行以其本人名義開
      設帳號第000000000000號活期存款帳戶，並
      向友人江陳志商借一百五十萬元，江陳志遂於同年十月三
      日將款項如數存入丙○○上開帳戶充當財力證明俾順利向
      銀行貸款，丙○○並再通知該詐騙集團不詳成員要求進行
      貸款程序。該不詳集團成員即於同年十月三日中午十二時
      二十分許，搭載乙○○至萬泰銀行新竹分行，由乙○○出
      面持上開貼有乙○○照片之變造「丙○○」身分證及以不
      詳方式取得之丙○○原開戶印章，冒用丙○○名義在單摺
      掛失通知補發申請書上偽造丙○○之署押簽名並盜用開戶
      印章，而偽造單摺掛失通知補發申請書（如附表編號一所
      示），並持以向萬泰銀行新竹分行不知情行員行使，致該
      行行員誤補發新存摺予乙○○，乙○○再於取得補發新存
      摺後，即於取款憑條上盜蓋丙○○之開戶印章，而偽造以
      丙○○名義作成之面額九十萬元、五十萬元取款憑條（如
      附表編號二、三所示），再持上開新存摺及偽造取款憑條
      向萬泰銀行新竹分行不知情行員行使，致該銀行行員陷於
      錯誤，同意乙○○提領上開丙○○帳戶內存款九十萬元、
      五十萬元，足生損害於丙○○、戶政機關對於國民身分證
      管理之正確性、公信力，與萬泰銀行資料管理之正確性，
      乙○○與該不詳詐騙集團因此詐得計一百四十萬得手。嗣
      江陳志於同年十月四日上午，前往萬泰銀行新竹分行補登
      存摺未成，經向萬泰銀行新竹分行行員查詢緣由後，通知
      丙○○前往萬泰銀行新竹分行後報警處理。
    (二)丁○○於同年九月十五日下午一時許前往上開代書事務所
      ，由該詐騙集團中自稱「李家華」成員，出面與丁○○洽
      談辦理貸款情事，雙方談妥貸款金額二百萬元後，丁○○
      即於同年九月二十三日上午十一時許，依詐騙集團成員指
      示前往新竹縣竹北市○○○路二六三號合作金庫銀行竹北
      分行（下稱合作金庫銀行），以其本人名義申請開設帳號
      第000000000000號帳戶，並於同年十月一日
      存入四十萬元於該帳戶內，充當財力證明俾順利向銀行貸
      款。該詐騙集團自稱「李家華」人員即於同年十月二日，
      藉故自丁○○處騙取上開合作金庫銀行帳戶存摺後，於不
      詳時地轉交被告乙○○，乙○○再於同年月三日上午十一
      時許，由該詐騙集團搭載前往上開合作金庫銀行，持上開
      貼有乙○○照片之變造「丁○○」身分證、偽造之「丁○○」印章及丁○○受騙交付之存摺，冒用丁○○名義，於
      取款憑條上蓋用偽造之丁○○印章而偽造面額三十八萬元
      取款憑條（如附表編號四所示），並持以向合作金庫竹北
      分行不知情之行員行使，致該行行員陷於錯誤，同意乙○○自丁○○帳戶內提領三十八萬元，足生損害於丁○○、
      戶政機關對於國民身分證管理之正確性、公信力，與合作
      金庫銀行資料管理之正確性，乙○○與該不詳詐騙集團因
      此詐得三十八萬元得手。嗣因丁○○於同年十月四日上午
      ，前往合作金庫銀行要求加具簽名並查詢餘額時，始悉遭
      盜領情事而報警處理。
    (三)戊○○與祥雲代書事務所洽談後，即於同年九月二十五日
      前往新竹市○○路上建華商業銀行新竹分行（下稱建華銀
      行），依該詐騙集團成員指示以本人名義申請開設帳號第
      00000000000000號帳戶，並於同年十月一
      日早上十時許，存入五十萬元於該帳戶內充當財力證明俾
      順利向銀行貸款。乙○○即於同年月三日上午九時四十分
      許，由詐騙集團成員搭載前往上開建華銀行，持上開貼有
      乙○○照片之變造「戊○○」身分證、及偽造之「戊○○
      」印章，冒用戊○○名義，在建華銀行存摺掛失止付及補
      領申請書上偽造戊○○之署押簽名，而偽造存摺掛失止付
      及補領申請書（如附表編號五所示），持以向建華銀行不
      知情行員行使，致該行行員陷於錯誤，誤認為戊○○本人
      辦理，即另行補發新存摺予乙○○，乙○○再於取得補發
      之新存摺後，於取款憑條上蓋用偽造之「戊○○」印章而
      偽造戊○○名義作成之面額五十萬取款憑條（如附表編號
      六所示），並持以向行員行使，致該行行員陷於錯誤，同
      意乙○○自戊○○上開帳戶內提領五十萬元，足生損害於
      戊○○、戶政機關對於國民身分證管理之正確性、公信力
      ，與建華銀行資料管理之正確性，乙○○與該不詳詐騙集
      團因此詐得五十萬元得手。嗣因戊○○於同年十月七日上
      午前往建華銀行新竹分行查詢餘額時，始悉遭盜領情事而
      報警處理。
三、處罰條文：
    刑法第二百十六條、第二百十條、第二百十二條、第三百三
    十九條第一項。
四、附記事項：本案與被告另案臺灣板橋地方法院九十二年度訴
    緝字第二０四號、臺灣臺中地方法院九十四年度中簡字第一
    二六七號案件所犯之犯罪行為態樣有異，應係分別起意，併
    予敘明。
五、協商判決除有刑事訴訟法第四百五十四條之四第一項第一款
    於本訊問程序終結前，被告撤銷協商合意或檢察官撤回協商
    聲請者；第二款被告協商之意思非出於自由意志者；第四款
    被告所犯之罪非第四百五十五條之二第一項所定得以協商判
    決者；第六款被告有其他較重之裁判上一罪之犯罪事實者；
    第七款法院認應諭知免刑或免訴、不受理者情形之一，及違
    反同條第二項「法院應於協商合意範圍內為判決；法院為協
    商判決所科之刑，以宣告緩刑或二年以下有期徒刑、拘役或
    罰金為限」之規定者外，檢察官與被告均不得上訴。
六、如有前項得上訴之情形，得自收受宣示判決筆錄送達之日起
    十日內，向本院提出上訴書狀，上訴於第二審法院。
中　　華　　民　　國　　94　　年　　11　　月　　30　　日
                  臺灣新竹地方法院刑事第三庭
                      書  記  官  吳尚文
                      法      官  黃美盈
以上筆錄正本證明與原本無異。
中　　華　　民　　國　　94　　年　　12　　月　 　1　　日
                      書  記  官  吳尚文
附錄論罪科刑法條：
刑法第二百十六條（行使偽造變造或登載不實之文書罪）
行使第二百十條至第二百十五條之文書者，依偽造、變造文書或
登載不實事項或使登載不實事項之規定處斷。
刑法第二百十條（偽造變造私文書罪）
偽造、變造私文書，足以生損害於公眾或他人者，處五年以下有
期徒刑。
刑法第三百三十九條第一項（普通詐欺取財罪）
意圖為自己或第三人不法之所有，以詐術使人將本人或第三人之
物交付者，處五年以下有期徒刑、拘役或科或併科一千元以下罰
金。
附表：
┌──┬──────────┬──────────┬──────────┐
│編號│偽造之文書名稱      │文書所在卷頁        │備                註│
├──┼──────────┼──────────┼──────────┤
│一  │萬泰商業銀行單摺掛失│93年度偵字第3700號卷│其上偽造之「丙○○」│
│    │通知補發申請書      │第187頁即93年度偵字 │簽名署押二枚應沒收  │
│    │                    │第4306號卷第66頁    │                    │
├──┼──────────┼──────────┼──────────┤
│二  │萬泰商業銀行取款憑條│93年度偵字第4306號卷│其上「丙○○」印文並│
│    │（金額五十萬元）    │第69頁              │非偽造，不予沒收。  │
├──┼──────────┼──────────┼──────────┤
│三  │萬泰商業銀行取款憑條│93年度偵字第4306號卷│其上「丙○○」印文並│
│    │（金額九十萬元）    │第70頁              │非偽造，不予沒收。  │
├──┼──────────┼──────────┼──────────┤
│四  │合作金庫銀行取款憑條│93年度他字第155號卷 │其上由偽造之「丁○○│
│    │                    │第16頁              │」印章所蓋印之偽造印│
│    │                    │                    │文一枚應沒收。      │
├──┼──────────┼──────────┼──────────┤
│五  │建華銀行存摺掛失止付│本院卷              │其上偽造之「戊○○」│
│    │及補領申請書        │                    │簽名署押二枚，均應沒│
│    │                    │                    │收。                │
├──┼──────────┼──────────┼──────────┤
│六  │建華銀行取款憑條    │94年度偵緝字第339號 │其上由偽造之「戊○○│
│    │                    │卷第58頁            │」印章所蓋印之偽造印│
│    │                    │                    │文一枚應沒收。      │
└──┴──────────┴──────────┴──────────┘
